【裁判字號】    95,交聲,42
【裁判日期】    950320
【裁判案由】    聲明異議
【裁判全文】
臺灣屏東地方法院交通事件裁定          95年度交聲字第42號
原處分機關  交通部公路總局高雄區監理所屏東監理站
異  議  人
即受處分人  甲○○
上列受處分人因違反道路交通管理處罰條例案件，對於交通部公
路總局高雄區監理所屏東監理站民國95年2 月6 日之裁決（屏監
違字第裁82-BB0000000號），聲明異議，本院裁定如下：
    主  文
異議駁回。
    理  由
一、原處分意旨略以：異議人即受處分人甲○○所有之車牌號碼
    2001-GQ 號自用小客車，於民國93年2 月7 日3 時10分許，
    行經高雄市○○○○○街口，因「不遵守道路交通標線之指
    示」之違規，為高雄市政府警察局依據採證照片依法對汽車
    所有人甲○○逕行製作高市警交相字第BB0000000 號舉發違
    反道路交通管理事件通知單舉發之，乃依道路交通管理處罰
    條例第60條第2 項第3 款規定，以受處分人「不遵守道路交
    通標線之指示」，裁處罰鍰新臺幣（下同）1,800 元，並依
    同條例第63條第1 項記違規點數1 點，且前開違規通知單經
    原舉發單位交由郵政機關送達，因送達未晤，而自93年2 月
    24日起寄存於送達地之郵政機關（竹田郵局），已依法完成
    送達程序，本站依法裁決核無違誤等語。
二、受處分人之聲明異議意旨對於其所有上開車輛於前揭時、地
    有不遵守道路交通標線指示之違規事實固不否認，惟否認曾
    收受前開高雄市政府警察局舉發違反道路交通管理事件通知
    單之送達，辯稱：伊自違規發生時之93年2 月7 日起至95年
    1 月間均未獲舉發單位與郵政機關之通知，而係於95年1 月
    間至監理機關換發行照時才得知前揭違規事項，伊因未接獲
    通知始延誤繳納期限，竟遭處以雙倍之罰鍰，實有損伊之權
    益，爰依法聲明異議等語。
三、按汽車駕駛人，駕駛汽車有不遵守道路交通標誌、標線、號
    誌之指示，而本章各條無處罰之規定者，處新臺幣900 元以
    上1,800 元以下罰鍰，道路交通管理處罰條例第60條第2 項
    第3 款定有明文，且依同條例第63條第1 項需記違規點數1
    點。而依違反道路交通管理事件統一裁罰基準表，違反上開
    規定不遵守道路交通標誌、標線、號誌之指示者，逾越應到
    案期限30日以上繳納罰鍰或逕行裁決處罰者處罰鍰1,800 元
    ，並記違規點數1 點。另汽車違反道路交通管理事件，以科
    學儀器取得違規證據資料，足資認定其違規事實者，得逕行
    舉發之，應記明車輛牌照號碼、車型等可資辨明之資料，查
    明汽車所有人姓名或名稱、住址，並以該汽車所有人為被通
    知人製單舉發之，由舉發機關送達被通知人；且逕行舉發違
    反道路交通管理事件，經汽車所有人依通知單之應到案日期
    前到案，並告知違規駕駛人姓名、身分證統一編號及住址者
    ，處罰機關應即另行通知違規駕駛人到案依法處理，逾應到
    案日期，處罰機關應依道路交通管理處罰條例第85條第3項
    規定處罰該汽車所有人；又按本條例所定罰鍰之處罰，行為
    人接獲違反道路交通管理事件通知單後，於15日內得不經裁
    決，逕依第92條第3 項罰鍰基準規定，向指定之處所繳納結
    案；不符舉發事實者，應於15日內，向處罰機關陳述意見；
    其不依通知所定期限前往指定處所聽候裁決，且未依規定期
    限繳納罰鍰結案或向處罰機關陳述意見者，處罰機關得逕行
    裁決之；又於應受送達處所不獲會晤應受送達人時，得將文
    書付與有辨別事務能力之同居人、受僱人或應送達處所之接
    收郵件人員；且送達，不能依行政程序法第72、73條規定為
    之者，得將文書寄存送達地之地方自治或警察機關，並作送
    達通知書兩份，1 份黏貼於應受送達住居所、事務所、營業
    所或其就業處所門首，另1 份交由鄰居轉交或置於該送達處
    所信箱或其他適當位置，以為送達；前項情形，由郵政機關
    為送達者，得將文書寄存於送達地之郵政機關；再受處分人
    ，不服道路交通管理處罰條例第8 條主管機關所為之處罰，
    得於接到裁決書之翌日起20日內，向管轄地方法院聲明異議
    、交通法庭認為聲明異議無理由者，應以裁定駁回之，違反
    道路交通管理事件統一裁罰標準及處理細則第23條第1 項第
    5 款、第2 項、第11條第1 項第2 款、第24條、道路交通管
    理處罰條例第9 條第項、第87條第1 項、行政程序法第73條
    第1 項、第74條第1 項、第2 項及道路交通案件處理辦法第
    19條分別定有明文。
四、經查：
（一）異議人對於前開舉發通知單所載之時、地，確有上開違規
      事實並不否認，且有前開舉發通知單及違規採證相片2 幀
      在卷可稽，是異議人所有上開車輛確有前揭違規事實，堪
      先認定。次查，該舉發通知單所寄發之地址係異議人之戶
      籍地址即「屏東縣竹田鄉○○村○○路16號」，而異議人
      自77年4 月23日即遷入上開戶籍地址迄今，有前開舉發通
      知單、送達證書、大宗掛號函件列表、個人戶役政基本資
      料查詢表各1 紙在卷可佐，且異議人亦未向原舉發單位申
      請變更文書送達地址，復參以異議人本件聲明異議所提出
      之申訴狀上所載之住址亦係上開戶籍地址，堪認原舉發單
      位依受處分人之「屏東縣竹田鄉○○村○○路16號」戶籍
      地址寄發通知單，尚無違誤。
（二）另查，原舉發單位依法將前開舉發通知單交郵政機關送達
      ，通知異議人應於93年3 月31日前到案，因郵政機關按屏
      東縣竹田鄉○○村○○路16號送達時未獲會晤異議人，亦
      未有辨別事理能力之同居人、受僱人或接收郵件人員代為
      收受送達，郵政機關即依行政程序法第73條第1 項、第74
      條第2 項規定，於93年2 月24日將上開通知單寄存送達於
      竹田郵局，是異議人自上開通知單送達之翌日起即93年10
      月21日起15日內應向處罰機關陳述意見，惟異議人逾期未
      依規定期限繳納罰鍰結案或向原處分機關陳述意見，乃經
      原處分機關於95年2 月6 日依道路交通管理處罰條例第9
      條第1 項逕行裁決作成屏監違字第裁82-BB0000000號違反
      道路交通管理事件裁決書，此有上開舉發違反道路交通管
      理事件通知單、原處分機關上開裁決書、送達證書、大宗
      掛號函件列表及違規採證照片2 幀在卷可稽，揆諸上開說
      明，足見上開舉發通知單及裁決書之送達均屬合法，尚無
      違誤，縱異議人事後因故未自行向郵政機關領取舉發通知
      單而無法得知應到案日期，致受上開裁決，亦屬異議人個
      人疏漏，是異議人上開異議，即顯無理由。
五、綜上所述，本件異議人違反上開道路交通管理處罰條例，經
    原處分機關援引上開規定，據異議人逾期未到案，而裁決異
    議人罰鍰1,800 元，並記違規點數1 點，並無不當，是本件
    聲明異議，顯無理由，應予駁回。
據上論斷，應依道路交通案件處理辦法第19條，裁定如主文。
中    華    民    國    95    年    3     月    20    日
                      交通法庭    法  官  李宜娟
以上正本證明與原本無異。
如不服本裁定應於收受送達後5 日內向本院提出抗告書狀敘述抗
告之理由抗告於台灣高等法院高雄分院。
中    華    民    國    95    年    3     月    21    日
                                  書記官  林香如


司法院資訊處製作；財團法人民間司法改革基金會備份。
